【裁判字號】    99,交上易,68
【裁判日期】    990630
【裁判案由】    公共危險
【裁判全文】
臺灣高等法院高雄分院刑事判決        99年度交上易字第68號
上  訴  人  臺灣高雄地方法院檢察署檢察官
被      告  乙○○
上列上訴人因被告公共危險案件，不服臺灣高雄地方法院99年度
審交易字第429 號中華民國99年4 月30日第一審判決（起訴案號
：臺灣高雄地方法院檢察署99年度撤緩偵字第102 號），提起上
訴，本院判決如下：
    主  文
原判決撤銷，發回臺灣高雄地方法院。
    理  由
一、聲請簡易判決處刑意旨以：被告乙○○於民國98年5 月27日
    下午5 時許至6 時許止，在高雄市旗津區中洲巷74之3 號居
    處，獨自1 人飲用啤酒2 瓶。其明知在飲酒後已不能安全駕
    駛動力交通工具，仍騎乘車牌號碼XNS －770 號重型機車外
    出。嗣於同日下午7 時10分許，行經高雄港過港隧道中興端
    外環機車道，因逆向行駛撞擊甲○○所騎乘之車牌號號318
    －EBF 號重型機車，而為警據報前往處理查獲，並測得其呼
    氣酒精測試濃度為每公升0.62毫克。因認被告乙○○涉犯刑
    法第185條之3 之不能安全駕駛動力交通工具罪嫌。
二、原審判決以：被告乙○○因前於上開時、地服用酒類不能安
    全駕駛動力交通工具而駕駛之情，經臺灣高雄地方法院檢察
    署檢察官於98年6 月22日以98年度偵字第17916 號為緩起訴
    處分，期間為1 年，被告乙○○並應於緩起訴處分確定日起
    3 月內向公庫支付新台幣（下同）5 萬元及參加法治教育2
    小時，該緩起訴處分已於98年7 月7 日確定。嗣被告乙○○
    未依限繳納應付款項，檢察官乃於99年2 月26日以99年度撤
    緩字第80號為撤銷緩起訴之處分，並於99年3 月11日送達高
    雄縣林園鄉○○村○○鄰○○路63號被告乙○○戶籍地，由被
    告乙○○之同居人即被告之兄代收。然被告乙○○於緩起訴
    處分被告基本資料表地址（即公文送達處所）欄中係記載「
    高雄市旗津區中洲里中洲巷74之3 號」，是被告乙○○撤銷
    緩起訴處分書未對上開地址為送達，自難認已合法送達，被
    告乙○○撤銷緩起訴處分即尚未確定，檢察官於99年3 月19
    日以99年度撤緩偵字第102 號聲請簡易判決處刑，其起訴程
    序違背規定，故不經言詞辯論逕為諭知不受理之判決。
三、按第二審法院認為上訴有理由，或上訴雖無理由，而原判不
    當或違法者，應將原審判決經上訴之部份撤銷，就該案件自
    為判決。但因原審判決諭知管轄錯誤、免訴、不受理係不當
    而撤銷之者，得以判決將該案件發回原審法院；刑事訴訟法
    第369 條第1 項定有明文。
四、經查，被告乙○○籍設高雄縣林園鄉○○村○○鄰○○路63號
    ，有被告乙○○戶口名簿及戶政資料在卷可稽（見觀護卷、
    原審審交易卷第11頁），再臺灣高雄地方法院檢察署檢察官
    99年度撤緩字第80號撤銷緩起訴處分書於99年3 月11日送達
    高雄縣林園鄉○○村○○鄰○○路63號被告乙○○戶籍地，由
    被告乙○○之兄陳志明代收後，被告乙○○已經由轉交而收
    受該撤銷緩起訴處分書，亦經被告乙○○於99年5 月31日檢
    察官訊問中陳明在卷。依上開說明，臺灣高雄地方法院檢察
    署檢察官99年度撤緩字第80號撤銷緩起訴處分書送達被告乙
    ○○戶籍地後，倘被告乙○○已合法收受，則上開撤銷緩起
    訴處分書未對緩起訴處分被告基本資料表地址（即公文送達
    處所）欄中所記載「高雄市旗津區中洲里中洲巷74之3 號」
    為送達，是否仍認為未合法送達？況被告於檢察官原偵查案
    件中填具緩起訴處分基本資料表，其效力於該偵查程序中應
    受尊重固無疑問，但究能否排除被告本人固定戶籍住所之合
    法送達效力已非無疑，且就日後已相隔逾8 個月之另一撤銷
    緩起訴程序，其前偵查案件（98年度偵字第17916 號）基本
    資料之填載能否亦拘束檢察官之送達方法，尚非無疑？又上
    開撤銷緩起訴處分書於99年3 月11日由被告乙○○之兄陳志
    明代收後，被告乙○○倘在99年4 月30日原審判決公訴不受
    理之前業經轉交而合法收受，起訴程序瑕疵是否已因補正而
    合法，亦非無探求空間？是被告乙○○經轉交而合法收受99
    年度撤緩字第80號撤銷緩起訴處分書之真正時間既屬不明，
    被告乙○○之撤銷緩起訴處分是否已確定？何時確定？公訴
    人本件聲請簡易判決處刑是否起訴程合法？均仍有待調查。
    從而，原判決諭知被告公訴不受理，尚屬未合，檢察官上訴
    意旨指摘原判決不當，非無理由，自應由本院不經言詞辯論
    ，逕為諭知原判決撤銷，發回臺灣高雄地方法院。
五、據上論結，應依刑事訴訟法第369 條第1 項但書，判決如主
    文。
中    華    民    國    99    年    6     月    30    日
                  刑事第八庭    審判長法  官  洪兆隆
                                      法  官  張盛喜
                                      法  官  郭玫利
以上正本證明與原本無異。
不得上訴。
中    華    民    國    99    年    6     月    30    日
                                      書記官  梁美姿

司法院資訊處製作；財團法人民間司法改革基金會備份。
